# 请教！

提问人：cherishfei 时间：2015-12-05 11:02:10
现做一个A公司新三板审计，申报期2014-2016.1.31，A现在收购一个同一控制下B公司，B目前执行小企业会计准则，收购基准日10.31，请教B公司由小企业会计准则变更为企业会计准则从什么时候开始，10.31这次，还是2016.1.31？如果10.31变更是否要在审计报告附注里说明政策变更，还是直接按照企业会计准则调整后报表披露即可？

回答人：chenyiwei
因为是同一控制下收购，因此在A的合并报表层面，在整个申报期内都应调整B的会计政策，与A的会计政策一致。B自身报表建议尽快通过董事会决议改为执行企业会计准则，且以 2014 年 1 月 1 日为首次执行日。

提问人：cherishfei 时间：2015-12-15 20:39:29
1 、认缴制下，实际出资尚未收到，是否要根据认缴出资做账务处理？ 2 、股权转让，只有股东会决议、股权转让协议，工商变更过了， 但转让款尚未支付，这种情况下，转让手续是否完成，可账务处理？

回答人：chenyiwei
1 、股东和公司双方都不需要对已认缴但尚未实缴的出资进行账务处理。 2 、请参考企业合并准则应用指南第二条对判断购买日／合并日的标准进行分析，但一般理解股权转让款的支付在多数情况下并不是决定性的条件。